---
title: "3_6_Fama-Macbeth Regressions"
author: "Wenqiang Li"
date: "2024-03-31"
output: html_document
---

在本章中，我们将介绍Fama 和 MacBeth ( [1973](https://www-tidy--finance-org.translate.goog/r/fama-macbeth-regressions.html?_x_tr_sl=auto&_x_tr_tl=zh-CN&_x_tr_hl=zh-CN&_x_tr_pto=wapp#ref-Fama1973) )的简单实现，这是一种通常称为 Fama-MacBeth 回归的回归方法。 Fama-MacBeth 回归广泛应用于实证资产定价研究。我们使用个股作为测试资产来估计与Fama和French（[1993](https://www-tidy--finance-org.translate.goog/r/fama-macbeth-regressions.html?_x_tr_sl=auto&_x_tr_tl=zh-CN&_x_tr_hl=zh-CN&_x_tr_pto=wapp#ref-Fama1993)）中包含的三个因素相关的风险溢价。

研究人员使用两阶段回归方法来估计各个市场的风险溢价，但主要是股票市场。本质上，两步 Fama-MacBeth 回归利用了预期回报与（定价）风险因素之间的线性关系。回归方法的基本思想是根据因子暴露或类似于每个时间段横截面中风险因子暴露的特征来预测资产回报。然后，在第二步中，跨时间汇总估计值，以测试风险因素是否已定价。原则上，Fama-MacBeth 回归的使用方式与前面章节中介绍的投资组合排序相同。

Fama-MacBeth 程序是一个简单的两步方法：第一步使用暴露（特征）作为解释变量$T$横截面回归。例如，如果$r_{i,i+1}$表示资产$i$在$t+1$月的超额收益，那么著名的 Fama-French 三因素模型意味着以下回报生成过程（另见[Campbell 等人，1998](https://www-tidy--finance-org.translate.goog/r/fama-macbeth-regressions.html?_x_tr_sl=auto&_x_tr_tl=zh-CN&_x_tr_hl=zh-CN&_x_tr_pto=wapp#ref-Campbell1998)）： $$
r_{i,i+1}=\alpha_i+\lambda_t^M\beta_{i,t}^M+\lambda_t^{SMB}\beta_{i,t}^{SMB}+\lambda_t^{HML}\beta_{i,t}^{HML}+\varepsilon_{i,t}
$$

在这里，我们感兴趣的是风险补偿$\lambda_t^f$对于每个风险因素的暴露$\beta_{i,t}^f$,也就是在每个时间点的风险溢价。注意术语：$\beta_{i,t}^f$是资产特定的特征，例如因子暴露或会计变量。*如果*给定月份的预期收益与特征之间存在线性关系，我们期望回归系数能够反映这种关系，即$\lambda_t^f\ne0$。

第二步，时间序列平均$\frac{1}{T}\sum_{t=1}^T\hat{\lambda}_t^f$的估计数$\hat{\lambda}_t^f$可以被解释为特定风险因素的风险溢价$f$。我们遵循Zaffaroni 和 Zhou（[2022](https://www-tidy--finance-org.translate.goog/r/fama-macbeth-regressions.html?_x_tr_sl=auto&_x_tr_tl=zh-CN&_x_tr_hl=zh-CN&_x_tr_pto=wapp#ref-Zaffaroni2022)）并考虑标准横截面回归来预测未来回报。如果随着时间的推移特征被替换$t+1$变量，那么回归方法捕获的是风险属性而不是风险溢价。

在我们开始实施之前，我们想强调一下这些特征，例如：$\hat{\beta}_i^f$，通常在应用实际的 Fama-MacBeth 方法之前在单独的步骤中进行估计。您可以将其视为*步骤 0*。因此，您可能会担心$\hat{\beta}_i^f$的错误会影响风险溢价的标准误。$\hat{\beta}_i^f$的测量误差确实会影响风险溢价估计，即它们会导致估计有偏差。文献对这种偏差进行了调整（参见[Shanken 1992](https://www-tidy--finance-org.translate.goog/r/fama-macbeth-regressions.html?_x_tr_sl=auto&_x_tr_tl=zh-CN&_x_tr_hl=zh-CN&_x_tr_pto=wapp#ref-Shanken1992)；[Kim 1995](https://www-tidy--finance-org.translate.goog/r/fama-macbeth-regressions.html?_x_tr_sl=auto&_x_tr_tl=zh-CN&_x_tr_hl=zh-CN&_x_tr_pto=wapp#ref-Kim1995)；[Chen、Lee 和 Lee 2015](https://www-tidy--finance-org.translate.goog/r/fama-macbeth-regressions.html?_x_tr_sl=auto&_x_tr_tl=zh-CN&_x_tr_hl=zh-CN&_x_tr_pto=wapp#ref-Chen2015)等），但也表明当时间→无穷大时，偏差趋于零。我们参考Gagliardini、Ossola 和 Scaillet（[2016](https://www-tidy--finance-org.translate.goog/r/fama-macbeth-regressions.html?_x_tr_sl=auto&_x_tr_tl=zh-CN&_x_tr_hl=zh-CN&_x_tr_pto=wapp#ref-Gagliardini2016)）进行了深入讨论，也涵盖了时变贝塔的情况。此外，如果您计划对个股使用 Fama-MacBeth 回归，Hou、Xue 和 Zhang（[2020](https://www-tidy--finance-org.translate.goog/r/fama-macbeth-regressions.html?_x_tr_sl=auto&_x_tr_tl=zh-CN&_x_tr_hl=zh-CN&_x_tr_pto=wapp#ref-Hou2020)）主张使用加权最小二乘法来估计系数，这样它们就不会偏向小公司。如果没有这种调整，大量小企业将推动系数估计。

当前章节依赖于这组 R 包。

```{r}
library(tidyverse)
library(RSQLite)
library(sandwich)
library(broom)
```

## **数据准备**

我们用每月 CRSP 样本来说明Fama 和 MacBeth（[1973](https://www-tidy--finance-org.translate.goog/r/fama-macbeth-regressions.html?_x_tr_sl=auto&_x_tr_tl=zh-CN&_x_tr_hl=zh-CN&_x_tr_pto=wapp#ref-Fama1973)），并使用三个特征来解释回报的横截面：市值、账面市值比和 CAPM beta（即超额股票的协方差）收益与市场超额收益）。我们从[访问和管理财务数据](https://www-tidy--finance-org.translate.goog/r/accessing-and-managing-financial-data.html?_x_tr_sl=auto&_x_tr_tl=zh-CN&_x_tr_hl=zh-CN&_x_tr_pto=wapp)以及[WRDS、CRSP 和 Compustat](https://www-tidy--finance-org.translate.goog/r/wrds-crsp-and-compustat.html?_x_tr_sl=auto&_x_tr_tl=zh-CN&_x_tr_hl=zh-CN&_x_tr_pto=wapp)`SQLite`中介绍的数据库收集数据。

```{r}
tidy_finance <- dbConnect(
  SQLite(),
  "/Users/desmondli/Desktop/College/互联网与数字经济/赵宣凯老师/tidy finance/tidy_finance.sqlite",
  extended_types = TRUE
)

crsp_monthly <- tbl(tidy_finance, "crsp_monthly") |>
  select(permno, gvkey, month, ret_excess, mktcap) |>
  collect()

compustat <- tbl(tidy_finance, "compustat") |>
  select(datadate, gvkey, be) |>
  collect()

beta <- tbl(tidy_finance, "beta") |>
  select(month, permno, beta_monthly) |>
  collect()
```

我们使用 Compustat 和 CRSP 数据来计算账面市值比和（对数）市值。此外，我们还使用基于前几章计算的月度回报的 CAPM 贝塔值。

```{r}
characteristics <- compustat |>
  mutate(month = floor_date(ymd(datadate), "month")) |>
  left_join(crsp_monthly, by = c("gvkey", "month")) |>
  left_join(beta, by = c("permno", "month")) |>
  transmute(gvkey,
    bm = be / mktcap,
    log_mktcap = log(mktcap),
    beta = beta_monthly,
    sorting_date = month %m+% months(6)
  )

data_fama_macbeth <- crsp_monthly |>
  left_join(characteristics, by = c("gvkey", "month" = "sorting_date")) |>
  group_by(permno) |>
  arrange(month) |>
  fill(c(beta, bm, log_mktcap), .direction = "down") |>
  ungroup() |>
  left_join(crsp_monthly |>
    select(permno, month, ret_excess_lead = ret_excess) |>
    mutate(month = month %m-% months(1)),
  by = c("permno", "month")
  ) |>
  select(permno, month, ret_excess_lead, beta, log_mktcap, bm) |>
  drop_na()
```

## **横截面回归**

接下来，我们运行横截面回归，将特征作为每个月的解释变量。我们对测试资产在特定时间点的回报对每种资产的特征进行回归。通过这样做，我们可以估算出风险溢价$\hat{\lambda}_t^f$于每个时间点。

```{r}
risk_premiums <- data_fama_macbeth |>
  nest(data = c(ret_excess_lead, beta, log_mktcap, bm, permno)) |>
  mutate(estimates = map(
    data,
    ~ tidy(lm(ret_excess_lead ~ beta + log_mktcap + bm, data = .x))
  )) |>
  unnest(estimates)
```

## **时间序列聚合**

现在我们有了每个时期的风险溢价估计，我们可以在时间序列维度上进行平均，以获得每个特征的预期风险溢价。同样，我们手动创建$t$统计量来检验每个回归量，然后我们可以将其与双尾显着性检验的通常临界值 1.96 或 2.576 进行比较。

```{r}
price_of_risk <- risk_premiums |>
  group_by(factor = term) |>
  summarize(
    risk_premium = mean(estimate) * 100,
    t_statistic = mean(estimate) / sd(estimate) * sqrt(n())
  )
```

在报告风险溢价的标准误差时，通常会根据自相关进行调整。与[单变量投资组合排序](https://www-tidy--finance-org.translate.goog/r/univariate-portfolio-sorts.html?_x_tr_sl=auto&_x_tr_tl=zh-CN&_x_tr_hl=zh-CN&_x_tr_pto=wapp)一样，典型的过程是计算Whitney K. Newey 和 West ( [1987](https://www-tidy--finance-org.translate.goog/r/fama-macbeth-regressions.html?_x_tr_sl=auto&_x_tr_tl=zh-CN&_x_tr_hl=zh-CN&_x_tr_pto=wapp#ref-Newey1987) )标准误差。我们再次推荐Whitney K. Newey 和 West ( [1994](https://www-tidy--finance-org.translate.goog/r/fama-macbeth-regressions.html?_x_tr_sl=auto&_x_tr_tl=zh-CN&_x_tr_hl=zh-CN&_x_tr_pto=wapp#ref-Newey1994) )使用该函数的数据驱动方法`NeweyWest()`，但请注意，您可以通过 强制执行典型的 6 滞后设置`NeweyWest(., lag = 6, prewhite = FALSE)`。

```{r}
regressions_for_newey_west <- risk_premiums |>
  select(month, factor = term, estimate) |>
  nest(data = c(month, estimate)) |>
  mutate(
    model = map(data, ~ lm(estimate ~ 1, .)),
    mean = map(model, tidy)
  )

price_of_risk_newey_west <- regressions_for_newey_west |>
  mutate(newey_west_se = map_dbl(model, ~ sqrt(NeweyWest(.)))) |>
  unnest(mean) |>
  mutate(t_statistic_newey_west = estimate / newey_west_se) |>
  select(factor,
    risk_premium = estimate,
    t_statistic_newey_west
  )

left_join(price_of_risk,
  price_of_risk_newey_west |>
    select(factor, t_statistic_newey_west),
  by = "factor"
)
```

最后，让我们解读一下结果。账面市值比较高的股票可以获得较高的预期未来回报，这与价值溢价一致。对数市值的负值反映了较小股票的规模溢价。与前面几章的结果一致，我们发现贝塔值和未来股票收益之间没有关系。

## **练习**

1.  从 Kenneth French 的主页下载测试资产样本，重新评估行业投资组合而不是个股的风险溢价。

2.  按照Hou、Xue 和Zhang ( [2020](https://www-tidy--finance-org.translate.goog/r/fama-macbeth-regressions.html?_x_tr_sl=auto&_x_tr_tl=zh-CN&_x_tr_hl=zh-CN&_x_tr_pto=wapp#ref-Hou2020) )的建议，根据公司规模使用加权最小二乘个股。然后，在不调整权重方案的情况下重复 Fama-MacBeth 回归，但每月丢弃最小的 20% 的公司。比较三种方法的结果。
